# 三版公司IPO，因审核严格程度不同做的会计调整如何处理

提问人：Michelle1 时间：2017-02-10 13:27:11
各位大侠，请教，三版挂牌的公司，IPO时，因三版审核没有IPO审核严，和对一些指标的要求不同，造成需要对挂牌期间的报表进行调整，该如何处理呢？ 例如：某企业做了较大额的研发费用资本化，因三版对此事项较宽松，会计师执行了必要的审计程序后也认可了资本化的金额。但IPO时，同一会计师考虑到创业板对研发费用资本化要求的严谨程度，（该企业研发费用全部是内部资料，无外部证据），认为应将大部分资本化部分做费用化处理（该会计师做挂牌审计时企业未提出准备IPO）。问题： 1 、是做会计差错调整吗； 2 、同一个事务所、同一个会计师否定自己出的报告，这该怎么解释？是否会涉及事务所和会计师的执业质量问题？ 3 、证监会审核时会如何考虑该类公司的会计调整问题?

回答人：chenyiwei
这种情况一般只能按照前期差错更正处理，目前这种情况在新三板挂牌企业申报IPO时也不少见，只能是两害相权取其轻，为了保证IPO成功这一更大、更重要的利益作出这个选择。当然，必须严格按照新三板的相关规则在新三板市场上对该项差错更正履行决策程序和信息披露义务。

提问人：Michelle1 时间：2017-02-18 13:17:42
谢谢陈版回复，同一个签字人对自己的前期报告做会计差错更正，也会有执业质量的疑虑吧！我的问题是我就是那个签字的

回答人：chenyiwei
是这样，自己注意权衡风险吧。